臺灣彰化地方法院刑事判決　　　　　　　　　　　　九十三年度易字第一一九號
　　公　訴　人　臺灣彰化地方法院檢察署檢察官
　　被　　　告　丁○○
右列被告因竊盜案件，經檢察官提起公訴（九十三年度偵字第七六七九號），本院判
決如左：
    主  文
丁○○連續毀越安全設備竊盜，累犯，處有期徒刑玖月。
    事  實
一、丁○○前曾因違反毒品危害防制條例、竊盜等案件，經法院分別判處有期徒刑七
    月、八月確定，其後經依聲請定應執行有期徒刑一年二月確定，於民國九十三年
    一月十一日縮短刑期執行完畢。詎猶不知悔改，復基於意圖為自己不法所有之概
    括犯意，先於九十三年七月九日凌晨五時許，以毀越安全設備鋁門窗之方式，進
    入位於彰化縣員林鎮○○路五十號旁、經營「員林國中木瓜牛奶店」、非供人居
    住之鐵皮屋內，徒手竊取丙○○所有之數百元硬幣一包得手（同時亦欲一併竊取
    音響及監視電視，因發現有人而不及取走）；再於九十三年七月九日凌晨六時許
    ，利用後門未上鎖而侵入位於彰化縣員林鎮○○路一段八四號、兼營冷飲店之住
    宅（侵入住宅部分未據告訴），徒手竊取乙○○所有之皮包一個（內有鑰匙一串
    、證件等財物）得手。嗣於九十三年九月十三日，丁○○因另涉嫌行竊其姑婆甲
    ○之財物（此部分係親屬間竊盜，屬相對告訴乃論之罪，惟未據告訴，依法須另
    為不受理之判決，詳如下述），於接受彰化縣警察局員林分局員警調查時，在上
    揭於九十三年七月九日所犯二次竊盜罪行尚未被發覺前，即自行主動向警方自首
    而接受裁判。
二、案經丁○○自首暨彰化縣警察局員林分局報請臺灣彰化地方法院檢察署檢察官偵
    查起訴。
    理  由
壹：有罪部分
一、右揭事實，業據被告丁○○迭於警訊、偵查及本院準備程序、審理程序時坦承不
    諱，核與被害人丙○○、乙○○於警訊時或偵查中指述失竊之情節大致相符，並
    有案發現場之相關相片六張附卷可資佐證。基上，本件事證明確，被告右揭犯行
    ，洵堪認定，應予依法論科。
二、核被告丁○○所為，係犯刑法第三百二十一條第一項第二款之毀越安全設備竊盜
    罪及同法第三百二十條第一項之普通竊盜罪。起訴書雖以被告前開欲同時竊取音
    響及監視電視，因故未及取走之行為，認被告另涉犯同法第三百二十一條第一項
    第二款、第二項之加重竊盜未遂罪嫌，惟查被告係基於同一行竊犯意，以同一行
    為著手行竊置放於鐵皮屋內、均屬於丙○○所監督管領之財物，其以同一行為侵
    害同一法益，係屬實質上之一罪，雖部分財物因故未及取走，仍屬實質上一罪中
    之階段行為，無從另行論罪，起訴書此部分見解容有誤會，應予敘明。另被告前
    揭二次竊盜犯行，時間緊接，手法相似，基本犯罪構成要件相同，顯係基於概括
    之犯意反覆為之，為連續犯，應依刑法第五十六條之規定，論以較重之毀越安全
    設備竊盜一罪，並加重其刑。又被告前曾因違反毒品危害防制條例、竊盜等案件
    ，經法院分別判處有期徒刑七月、八月確定，其後經依聲請定應執行有期徒刑一
    年二月確定，於九十三年一月十一日縮短刑期執行完畢，此有臺灣彰化地方法院
    檢察署刑案資料查註紀錄表、臺灣高等法院被告全國前案紀錄表各一份在卷可稽
    ，其於五年內再犯有期徒刑以上之前揭竊盜罪，應依刑法第四十七條之規定論以
    累犯，並遞加重其刑。再被告於本件犯罪被發覺前，自行主動向警方自首而接受
    裁判，業據證人即承辦偵查員王識凱到庭證述明確，其對未發覺之罪自首而接受
    裁判，應依刑法第六十二條前段之規定，減輕其刑。上開加重或減輕部分，並先
    加重後減輕之。爰審酌被告犯罪之動機、目的、手段、對被害人所生危害，且其
    不思以正當途徑獲取所需，輕忽他人財產法益，顯示法治觀念薄弱，惟其犯後坦
    承犯行，態度尚稱良好等一切情狀，量處如主文所示之刑，以資懲儆。
貳：不受理部分
一、公訴意旨另以：被告於九十三年六月三日凌晨五時許之夜間，侵入彰化縣大村鄉
    新興巷七之十六號被害人甲○之住宅內，徒手竊取甲○所有之電腦主機、液晶螢
    幕、印表機各一台及ＭＯＴＯＲＯＬＡ牌型號Ｖ６６之手機一支（含ＳＩＭ一張
    ）得手，因認被告另涉有刑法第三百二十一條第一項第一款之加重竊盜罪嫌等語
    。
二、按告訴乃論之罪，未經告訴者，應諭知不受理之判決，刑事訴訟法第三百零三條
    第三款定有明文。查本件被告之外祖父李錦添與被害人甲○係兄妹關係，被告與
    被害人甲○間具有四親等之旁系血親關係，此有彰化縣大村鄉戶政事務所九十三
    年十二月二十七日舊式部分戶籍謄本、法務部戶役政連結作業系統及身分證影本
    等件附卷可稽，公訴人就被告此部分竊盜犯行認係犯刑法第三百二十一條第一項
    第一款之加重竊盜罪嫌，依同法第三百二十四條第二項之規定，須告訴乃論。茲
    因被害人甲○於九十三年九月二十九日警訊時已明確表示不提出告訴，且遍查全
    卷亦未見其後有何提出告訴之表示，揆諸首開說明，原應就此部分對被告另為諭
    知不受理之判決，惟因公訴人認此部分與前揭論罪科刑部分有連續犯之裁判上一
    罪關係，爰不另為不受理之諭知，附此敘明。
據上論斷，應依刑事訴訟法第二百九十九條第一項前段，刑法第五十六條、第三百二
十一條第一項第二款、第四十七條、第六十二條前段，判決如主文。
本案經檢察官郭緯中到庭執行職務。
中      華      民      國     九十四     年     三      月      八     日
                                臺灣彰化地方法院刑事第三庭
                                    審判長法官  李  進  清
                                    法      官  葛  永  輝
                                    法      官  紀  佳  良
右正本證明與原本無異。
如不服本判決，應於判決送達後十日內向本院提出上訴狀( 須附繕本 )。
告訴人或被害人對於判決如有不服具備理由請求檢察官上訴者，其上訴期間之計算係
以檢察官收受判決正本之日期為準。
                                    法院書記官  張  木  松
中      華      民      國     九十四     年     三      月      十四   日
附錄論罪科刑法條：刑法第三百二十一條第一項第二款
犯竊盜罪而有左列情形之一者，處六月以上五年以下有期徒刑：
一、於夜間侵入住宅或有人居住之建築物、船艦或隱匿其內而犯之者。
二、毀越門扇、牆垣或其他安全設備而犯之者。
三、攜帶兇器而犯之者。
四、結夥三人以上而犯之者。
五、乘火災、水災或其他災害之際而犯之者。
六、在車站或埠頭而犯之者。
前項之未遂犯罰之。
